【裁判字號】    90,交自,6
【裁判日期】    901012
【裁判案由】    過失傷害
【裁判全文】
臺灣桃園地方法院刑事判決                              九十年度交自字第六號
    自  訴  人  甲○○
    被      告  乙○○
右列被告因過失傷害案件，經自訴人提起自訴，本院判決如左︰
    主  文
乙○○因過失傷害人，處拘役貳拾日，如易科罰金，以參佰元折算壹日。
    事  實
一、乙○○於民國九十年六月十八日上午七時四十分許，騎乘車牌號碼ＧＦＰ─六九
    八重型機車，沿桃園市○○路由三民路往復興路方向行駛，途經民族路近中華路
    交岔路口之公車站前，本應注意車前狀況，隨時採取必要之安全措施，依當時並
    無障礙物之情形，能注意竟疏未注意及此，致撞擊由公車上下車之信祖華，致信
    祖華受有右膝及左手肘挫傷及擦傷之傷害。
二、案經信祖華之父甲○○提起自訴。
    理  由
一、訊據被告乙○○對其曾於右揭時地駕車肇事之事實固不諱言，惟矢口否認有何過
    失傷害犯行，辯稱：被害人信祖華從公車上跳下來，其緊急煞車，但已經碰到被
    害人，其當時車速不快云云。經查：右揭事實業據自訴人甲○○指訴甚詳，並有
    驗傷單一紙在卷可稽。按汽車駕駛人本應注意車前狀況，隨時採取必要之安全措
    施，道路交通安全規則第九十四條第三項定有明文，本件被告騎乘機車見前方公
    車停下時，即應注意公車有乘客下車，依當時現場並無障礙物之情形，能注意竟
    疏於注意前揭交通規則，未注意車前狀況致肇事，其有過失甚明，其過失與被害
    人之受傷間有相當因果關係。是被告所辯顯係卸責之詞，不足採信。此外復有桃
    園縣警察局受理各類案件紀錄影本一紙在卷可稽，故本件事證已臻明確，被告犯
    行堪予認定。
二、核被告所為，係犯刑法第二百八十四條第一項前段之過失傷害罪。爰審酌被告之
    素行，犯罪之動機、犯罪時所受之刺激、犯罪之手段、被害人所受傷害程度及被
    告犯罪後之態度等一切情狀，量處如主文所示之刑，並諭知易科罰金之折算標準
    ，以示懲儆。
據上論斷，應依刑事訴訟法第三百四十三條、第二百九十九條第一項前段，刑法第二
百八十四條第一項前段、第四十一條第一項前段，罰金罰鍰提高標準條例第一條前段
、第二條，判決如主文。
中      華      民      國    九十      年      十      月     十二     日
                                  臺灣桃園地方法院刑事第一庭
                                      法  官  吳爭奇
右正本證明與原本無異
如不服本判決書應於送達後十日內向本院提出上訴狀
                                      書記官  古玉琴
中      華      民      國    九十      年      十      月     十六     日
論罪科刑依據之法條
刑法第二百八十四條
因過失傷害人者，處六月以下有期徒刑、拘役或五百元以下罰金。致重傷者，處一年
以下有期徒刑、拘役或五百元下罰金。
從事業務之人，因業務之過失傷害人者，處一年以下有期徒刑、拘役或一千元以下罰
金。致重傷者，處三年以下有期徒刑、拘役或二千元以下罰金。


司法院資訊處製作；財團法人民間司法改革基金會備份。
